---
title: "프로그램R을 활용한 데이터 사이언스"
author: "박제호, 박성준"
date: "11/12/2022"
output:
  word_document: default
  html_document: default
subtitle: 프로젝트 중간 리포트
---

```{r setup, include=FALSE}
knitr::opts_chunk$set(echo = TRUE)
library(tidyverse)
```

## 팀소개

- 박제호: 학교, 학년, 관심분야, 등 자신을 간단히 소개하세요.

- 박성준: 학교, 학년, 관심분야, 등 자신을 간단히 소개하세요.


## 1. 서론

서론에는 다음과 같은 내용을 포함한다.

(1) 프로젝트의 목적과 배경을 하나 또는 두개의 문단에 설명 

(2) 전체 리포트가 어떤 챕터들을 포함하는지 그리고 각 챕터에서는 어떤 내용을 포함하는 지 간략히 설명

### 1.1 프로젝트 배경/목적
이 부분은 제안서에서 이미 언급이 되었으므로 제안서의 부분을 카피하고 좀 더 보완하여 배경과 목적을 보여준다.

### 1.2 리포트 개요
이 리포트의 구성이 어떻게 되어 있는지 한눈에 알 수 있도록 한문장 정도에 설명. 

## 2. 프로젝트에 사용된 데이터

데이터 분석을 위해 사용된 데이터에 대해서 설명하고 Data Dictionary를 포함한다. 

### 2.1 데이터 소개/설명
프로젝트에 사용된 데이터는 어떤 데이터인지 소개하고 어디서, 어떻게 만들어진것인지 설명하는 섹션.

### 2.2 데이터 Dictionary
데이터에 어떤 변수가 포함되어 있는지 보이고 각 변수의 의미, 단위 등을 표기한다. 

## 3. 데이터 분석
탐험적 분석 방법, Exploratory Data Analysis (EDA)를 포함한 분석 방법과 결과를 자세히 설명한다.

### 3.1 분석 1
```{r}
ggplot(data = diamonds) +
  geom_histogram(mapping = aes(x = carat), binwidth = 0.02)
```

### 3.2 분석 2
```{r}
ggplot(data = diamonds, mapping = aes(x = price, y = ..density..)) + 
  geom_freqpoly(mapping = aes(colour = cut), binwidth = 500)
```


## 4. 중간 결론
위의 데이터 분석을 통해서 지금까지 얻어낸 결과를 summarize한다.

## 5. 프로젝트 플랜
나머지 기간동안 이루어질 부분에 대해서 설명한다.



